【裁判字號】    90,上易,1410
【裁判日期】    900531
【裁判案由】    贓物
【裁判全文】
臺灣高等法院刑事判決                            九十年度上易字第一四一號
    上  訴  人
    即  被  告  甲○○
            （即鄧廉竹）
右上訴人因贓物案件，不服臺灣板橋地方法院八十九年度易字第四三五七號，中華民
國九十年二月十二日第一審判決（起訴案號：臺灣板橋地方法院檢察署八十九年度偵
字第一０三五四號）提起上訴，本院判決如左：
    主  文
原判決關於甲○○部分撤銷。
甲○○故買贓物，累犯，處有期徒刑參月，如易科罰金以參佰元折算壹日。
    事  實
本院認定之犯罪事實與原審判決書之記載相同，茲引用之。
    理  由
一、引用原判決書所記載之證據。
二、被告於本院除仍以不知電話號碼0000000000號ＳＩＭ卡係贓物云云置
    辯外，另辯稱目前市面上甚多向通訊業者購買價格較便宜之手機，同時購買多張
    不同門號之ＳＩＭ卡轉售他人後，復佯向電訊公司申報遺失，以補換新卡再轉售
    他人之情形，購買以此方式取得之ＳＩＭ卡者均盡量撥打國際電話迄遭斷卡為止
    ；被告向顏禮豐（業經原審判處罪刑確定）購買上開ＳＩＭ卡時，據顏禮豐告知
    卡主係以上開方式購得該卡，因急需現款，擬廉價轉售，被告因認卡主乃自願出
    售該卡，並不知該卡為贓物云云。惟顏禮豐已供明該卡係其向徐文正購得，徐文
    正僅告知撥打該卡毋庸付款等語，核與被告上開所辯顯有不符，被告所辯本難採
    信；況查卡主以上開方式向通訊業購買該ＳＩＭ卡，其於購買之初即有趁該卡因
    申報遺失遭電訊公司切斷之前，將之轉售他人牟利，供他人持以免費撥打之不法
    意圖，並施用詐術使不知情之通訊公司交付ＳＩＭ卡，該卡即係卡主詐欺取財犯
    罪所得之贓物，苟如被告所辯，其明知該0000000000號ＳＩＭ卡卡主
    係以上開方式取得該卡，仍予以購買，自已該當於故買贓物罪之構成要件，是縱
    被告所辯屬實，仍無解於其故買贓物之罪責。從而被告犯行堪以認定。
三、核被告所為，係犯刑法第三百四十九條第二項之故買贓物罪。被告前曾因竊盜案
    件，經原審法院判處有期徒刑四年確定，甫於八十四年八月五日執行完畢等情，
    有臺灣高等法院檢察署刑案紀錄簡覆表一紙可稽，猶不知悔改，於五年內再犯本
    件有期徒刑以上之罪，為累犯，應依刑法第四十七條之規定加重其刑。
四、原審據以論罪科刑，原非無見，惟被告行為後，原刑法第四十一條「犯最重本刑
    為三年以下有期徒刑以下之刑之罪，而受六個月以下有期徒刑或拘役之宣告，因
    身體、教育、職業、家庭之關係，執行顯有困難者，得以一元以上三元以下折算
    一日，易科罰金。」之規定，已於九十年一月四日修正為「犯最重本刑為五年以
    下有期徒刑以下之刑之罪，而受六個月以下有期徒刑或拘役之宣告，因身體、教
    育、職業、家庭之關係或其他正當事由，執行顯有困難者，得以一元以上三元以
    下折算一日，易科罰金。但確因不執行所宣告之刑，難收矯正之效，或難以維持
    法秩序者，不在此限。」「併合處罰之數罪，均有前項情形，其應執行之刑逾六
    月者，亦同」；並自同年月十日起生效，原判決未比較新舊法，逕依新法對被告
    諭知易科罰金之折算標準，顯有未合。被告上訴意旨徒空言否認犯罪，指摘原判
    決不當固無足取，惟原判決既有上開可議即無可維持，自應由本院予以撤銷改判
    。爰審酌被告已有竊盜前科，本案復因貪圖小利而故買贓物，且事後否認犯行，
    未見悔意及其犯罪之目的、手段、所生之危害等一切情狀，仍與原審同量處有期
    徒刑三月。又被告犯罪後，刑法第四十一條之規定，已修正如前述，經比較新舊
    法，以新法有利於被告，因依修正後刑法第四十一條第一項前段之規定，諭知易
    科罰金之折算標準。
據上論結，應依刑事訴訟法第三百六十九條第一項前段、第三百七十三條、第三百六
十四條、第二百九十九條第一項前段，刑法第二條第一項前段、第三百四十九條第一
項、第四十七條、第四十一條第一項前段，罰金罰鍰提高標準條例第一條前段、第二
條，判決如主文。
本案經檢察官張秋雲到庭執行職務。
中    華    民    國      九十      年      五      月      三十一      日
                              臺灣高等法院刑事第十六庭
                                  審判長法  官  許  增  男
                                        法  官  黃  鴻  昌
                                        法  官  蔡  彩  貞
右正本證明與原本無異。
不得上訴。
                                        書記官    張  淑  芬
中      華      民      國     九十     年    六      月      四        日


司法院資訊處製作；財團法人民間司法改革基金會備份。
